【裁判字號】    97,消債更,430
【裁判日期】    980507
【裁判案由】    更生事件
【裁判全文】
臺灣基隆地方法院民事裁定           97年度消債更字第430號
債  務  人  甲○○
代  理  人  陳志勇律師
上列當事人聲請消費者債務清理事件，本院裁定如下：
    主  文
債務人甲○○自中華民國98年5月7日10時起開始更生程序。
命司法事務官進行本件更生程序。
    理  由
一、按法院開始更生程序之裁定，應載明其年、月、日、時，並
    即時發生效力；法院裁定開始更生或清算程序後，得命司法
    事務官進行更生或清算程序，必要時得選任律師、會計師或
    其他適當之自然人或法人一人為監督人或管理人；消費者債
    務清理條例第45條第1項、第16條第1項分別定有明文。
二、本件債務人主張：債務人有不能清償債務之情事，於消費者
    債務清理條例施行後，曾以書面向最大債權金融機構慶豐銀
    行請求共同協商債務清償方案，而該行原就無擔保債務提出
    分155期、零利率、每月償還新臺幣（下同）7,000元之還款
    方案，而債務人亦已簽名同意，但慶豐銀行卻突然寄發前置
    協商不成立通知書予債務人，並表示經其內部評估後，認債
    務人無每月還款7,000元之能力，致未能達成協商，且嗣後
    慶豐商業銀行更將債權轉賣予資產管理公司，而因資產管理
    公司並不受銀行公會之拘束，故實難與資產管理公司達成協
    商。又債務人無擔保或無優先權之債務總金額未逾1,200萬
    元，復未經法院裁定開始清算程序或宣告破產，爰向本院聲
    請更生等語。
三、經查：債務人所主張之上開事實，業據其提出財產及收入狀
    況說明書、債權人清冊、前置協商不成立通知書、國稅局財
    產歸屬清單、勞工保險被保險人投保資料表、綜合所得稅各
    類所得資料清單、薪資單、戶籍謄本、聯合徵信中心當事人
    綜合信用報告等件為證並經本院訊問屬實，再參諸前置協商
    不成立通知書所載債務人係因無法負擔任何還款條件致無法
    與金融機構達成協商，加以慶豐銀行已將債權轉賣予資產管
    理公司，縱債務人再與金融機構依「個別協商一致性方案」
    進行協商，然因資產管理公司並不在協商之範圍內而不受其
    拘束，足認本件債務人已無法依協商機制解決其債務問題。
    又債務人現今每月收入僅21,000元，而所負之債務總額高達
    3,179,890元，堪認本件債務人確已無法清償債務。此外，
    本件又查無債務人有消費者債務清理條例第6條第3項、第8
    條或第46條各款所定駁回更生聲請之事由存在，則債務人聲
    請更生，為有依據，應予准許，並命司法事務官進行本件更
    生程序，爰裁定如主文。
中    華    民    國    98    年    5    月    7    日
                  民事庭法  官  王翠芬
以上正本係照原本作成。
本件裁定不得抗告。
本裁定已於中華民國98年 5月 7日上午10時整公告。
中    華    民    國    98    年    5    月    7    日
                        書記官  林建清


司法院資訊處製作；財團法人民間司法改革基金會備份。
